臺灣臺中地方法院民事裁定  
                                      111年度聲字第159號
聲  請  人  林阿花  
輔  助  人  彭麗蓉  
相  對  人  賴𨥭澤  

上列聲請人因與相對人間請求確認本票債權不存在等事件（111
年度簡上字第57號），聲請停止執行，本院裁定如下：
    主  文
聲請駁回。
    理  由
一、按強制執行程序開始後，除法律另有規定外，不停止執行，
    強制執行法第18條第 1項定有明文。次按發票人主張本票係
    偽造、變造者，於本票裁定送達後20日內，得對執票人向為
    裁定之法院提起確認之訴；若證明已依前項規定提起訴訟時
    ，執行法院應停止強制執行，非訟事件法第195條第1項、第
    2 項前段亦有明文。從而，本票發票人如於收受本票裁定後
    20日內，以本票係經偽造、變造為由對於執票人提起確認本
    票債權不存在之訴時，發票人僅須證明已依法提起該訴訟，
    執行法院即應停止強制執行程序，於此情形發票人自無庸聲
    請受訴法院另為停止執行之裁定。
二、本件聲請意旨略以：聲請人與相對人因確認本票債權不存在
    事件，業經另行具狀起訴（111年度簡上字第57號）在案，
    本件執行事件查封之財產一旦拍賣，勢難回復原狀，為此聲
    請人願供擔保，請准裁定本院111年度司執字第69110號強制
    執行事件，於本院111年度簡上字第57號確認本票債權不存
    在事件判決確定前停止執行等語。
三、經查：
（一）相對人前執聲請人於民國108年5月6日所簽發、票據號碼W
      G0000000、未載到期日、面額新臺幣35萬元之本票1紙，
      向本院聲請裁定准予強制執行，經本院於110年5月7日以1
      10年度司票字第2550號民事裁定准予強制執行，於110年 
      5月21日確定；相對人即持前開本票裁定，對聲請人聲請
      強制執行，經本院以111年度司執字第69110號執行事件受
      理後，併入本院111年度司執字第69189號執行，於111年5
      月30日查封聲請人之不動產等情，業經本院依職權調閱前
      開111年度司執字第69110、69189號民事執行卷宗確認屬
      實，故相對人係以前開本票裁定為執行名義，對聲請人之
      不動產為強制執行，現以系爭執行事件執行中。
（二）又聲請人否認系爭本票上其簽名之真正，並於110年5月12
      日對相對人提起確認本票債權不存在事件之民事訴訟，經
      本院臺中簡易庭於110年11月2日以110年度中簡字第1510
      號判決聲請人敗訴後，聲請人不服提起上訴，現經本院民
      事庭以111年度簡上字第57號審理中，業經本院依職權調
      閱111年度簡上字第57號民事卷宗確認屬實。而本院110年
      度司票字第2550號本票裁定係於110年5月11日送達聲請人
      收受，亦經本院調閱111年度司執字第69110號給付票款執
      行卷宗內所附之民事裁定確定證明書確認無訛，算至聲請
      人提起前開確認本票債權不存在訴訟之日即110年5月12日
      ，尚未逾非訟事件法第195條第1項所規定之20日期間，則
      聲請人既已依該條項之規定起訴，一旦其依同條第2項規
      定提出起訴證明，向執行法院即本院民事執行處提出停止
      強制執行之聲請，本院民事執行處就相對人以110年度司
      票字第2550號本票裁定為執行名義之強制執行程序，即應
      停止執行，並無另行聲請本院裁定停止執行之必要。
（三）從而，本件聲請人之聲請，於法不合，應予駁回。
中　　華　　民　　國　　111 　年　　6 　　月　　9 　　日
                  民事第六庭  法  官  巫淑芳
以上正本係照原本作成。
如不服本裁定應於送達後10日內向本院提出抗告狀，並繳納抗告
費新臺幣1,000元。
中　　華　　民　　國　　111 　年　　6 　　月　　9 　　日
                              書記官  楊家印